【裁判字號】    95,小上,30
【裁判日期】    950322
【裁判案由】    損害賠償
【裁判全文】
臺灣臺中地方法院民事裁定  95年度小上字第30號
上  訴  人  乙○○
                        樓
被上訴人    甲○○
當事人間請求損害賠償事件，上訴人對於中華民國94年12月26日
本院臺中簡易庭94年度中小字第2677號第一審小額民事判決提起
上訴，本院裁定如左：
    主      文
上訴駁回。
第二審訴訟費用新台幣壹仟伍佰元由上訴人負擔。
    理      由
一、本件上訴意旨略以：(一)被上訴人（即原告）稱上訴人（即被
    告）是由黃燈進入路口，則上訴人哪有闖越紅燈，再者，被
    上訴人是開職業小客車維生，豈能不知道路應淨空才能通過
    嗎？(二)原審未依被上訴人之口述證詞而為判決，蓋被上訴人
    既稱上訴人由黃燈通過路口，則被上訴人必定是闖紅燈，上
    訴人何來闖紅燈之有？(三)被上訴人陳述不實，因其說上訴人
    車被撞時車有打轉，但上訴人當時之汽車從未打轉，何況被
    上訴人稱其當時車速只有三、四十公里，則其撞擊力道有辦
    法使上訴人的車子打轉嗎？(四)被上訴人撞到上訴人時，上訴
    人正通過路口，現場也沒有任何煞車痕跡，被上訴人謂其車
    速三、四十公里，又有親眼看到上訴人黃燈通過，理應煞車
    ，而本件被上訴人又撞到上訴人，已足證被上訴人所述皆係
    編造。(五)當初於車廠和解時，被上訴人有說要以新台幣（下
    同）15,000元賠償上訴人，因當時上訴人未帶印章，約定隔
    天再補足，上訴人當時也無異議，不知為何隔天又帶二名男
    子將和解書撕掉，被上訴人若無過失，為何要賠償上訴人15
    ,000元來和解。為此提起上訴等語。
二、按對於小額程序之第一審裁判之上訴或抗告，非以其違背法
    令為理由，不得為之；又上訴狀內應記載上訴理由，表明1.
    原判決所違背之法令及其具體內容。2.依訴訟資料可認為原
    判決有違背法令之具體事實。民事訴訟法第436條之24第2項
    、第436條之25分別定有明文。又所謂判決有違背法令，乃
    指判決不適用法規或適用不當，亦為同法第468條所明定，
    此亦為小額事件之上訴程序所準用（民事訴訟法第436條之
    32第2項參照）。而以判決有不適用法規或適用不當為上訴
    理由時，其上訴狀或理由書應有具體之指摘，並揭示該法規
    之條項或內容，若係成文法以外之法則，應揭示該法則之旨
    趣，倘為司法院解釋或最高法院之判例，則應揭示該判解之
    字號或其內容，如依民事訴訟法第469條所列第1款至第5款
    理由提起上訴時（第6款未準用，參照民事訴訟法第436條之
    32第2項規定），其上訴狀或理由書應揭示合於該條款之事
    實，上訴理由狀如未依此項方法表明者，即難認為已對原判
    決之違背法令有具體之揭示，其上訴自難認為合法，最高法
    院著有71年台上字第314號判例可資參照。
三、本件上訴人上訴理由僅在表明原審認定事實有違誤之處，然
    就該等事實之存否，原審業依舉證責任分配原則為法律上判
    斷，經核並無違法之處，且上訴人之上訴理由並未表明原判
    決所違背之法令及具體內容為何，亦未指出依訴訟資料可認
    為原判決有違背法令之具體事實，揆諸前揭說明，其上訴自
    難認為合法，應予以駁回。
四、據上論結，本件上訴為不合法，依民事訴訟法第436條之32
    第2項、第444條第1項、第95條、第78條、第436條之32第1
    項、第436條之19第1項，裁定如主文。
中    華    民    國    95    年    3    月     22   日
                    勞工法庭  審判長法  官  張 瑞 蘭
                                    法  官  陳 卿 和
                                    法  官  李 悌 愷
上正本證明與原本無異。
本裁定不得抗告。
中    華    民    國    95    年    3    月     22   日
                                    書記官


司法院資訊處製作；財團法人民間司法改革基金會備份。
